臺灣臺南地方法院刑事判決　　　　　　　　　　　　　九十三年度訴字第五三九號
　　公　訴　人　臺灣臺南地方法院檢察署檢察官
　　被　　　告　乙○○
右列被告因違反毒品危害防制條例案件，經檢察官聲請簡易判決處刑（九十三年度毒
偵字第四○三號），及移
九六號），本院改依通常程序審理，被告就被訴事實為有罪之陳述，經本院裁定依簡
式審判程序審理，判決如左：
    主  文
乙○○連續施用第一級毒品，處有期徒刑拾月。
    事  實
一、乙○○（原名曾茂寅，於民國八十七年十月十九日改名）前於八十九年間因施用
    毒品案件，經本院以八十九年度毒聲字第三四一五號裁定送勒戒處所執行觀察勒
    戒後，認有繼續施用毒品之傾向，復經本院以九十年度毒聲字第一○八六號裁定
    ，令入戒治處所施以強制戒治一年，並於九十一年五月十一日戒治期滿後，由臺
    灣臺南地方法院檢察署檢察官於九十一年五月三十一日以九十一年度戒毒偵字第
    二一四號為不起訴處分確定在案。詎在戒治釋放後五年內仍不知改除惡習，竟基
    於施用第一級毒品海洛因（以下簡稱海洛因）之概括犯意，自九十二年十月十三
    日起至九十三年三月九日止，在臺南縣善化鎮嘉南里三一八號住處等地，以約每
    隔三日注射一次之方式，連續施用海洛因多次。嗣先後於九十二年十月十七日、
    九十三年二月二十日下午五時五十分許、同年三月一日下午四時五十分許，在臺
    南縣善化鎮嘉南里三一八號為警查獲後採尿送驗發現上情；再於同年三月十日下
    午二時二十分許，在臺南縣新市鄉三舍村得力紡織公司後方產業道路為警查獲後
    採尿送驗發現上情。
二、案經臺南縣警察局善化分局報請臺灣臺南地方法院檢察署檢察官偵查起訴及移送
    併案審理。
    理  由
一、訊據被告乙○○對於右揭時地連續施用海洛因多次之事實坦承不諱，且其先後為
    警查獲時所採集之尿液，經送檢驗結果均呈嗎啡陽性反應，有臺南縣衛生局九十
    三年一月六日、同年三月三日、同年三月二十三日、同年四月十二日出具之尿液
    檢驗成績書，及臺南縣警察局善化分局偵辦毒品危害防制條例案犯嫌尿液送驗編
    號暨年籍對照名冊各四紙附卷可稽，足見被告上開自白核與事實相符，應可採信
    。又被告曾於八十九年間因施用毒品案件，經本院以八十九年度毒聲字第三四一
    五號裁定送勒戒處所執行觀察勒戒後，認有繼續施用毒品之傾向，復經本院以九
    十年度毒聲字第一○八六號裁定，令入戒治處所施以強制戒治一年，並於九十一
    年五月十一日戒治期滿後，由臺灣臺南地方法院檢察署檢察官於九十一年五月三
    十一日以九十一年度戒毒偵字第二一四號為不起訴處分確定在案等情，有上開不
    起訴處分書及臺灣高等法院被告全國前案紀錄表各一份在卷可佐。綜上所述，被
    告於戒治釋放後五年內，自九十二年十月十七日起至九十三年三月九日止，為本
    件連續施用第一級毒品海洛因之犯行，事證明確，應予依法論科。
二、毒品危害防制條例全文三十六條雖已於民國九十二年七月九日修正公布，且自九
    十三年一月九日起生效施行；惟按連續數行為而犯同一之罪名者，以一罪論，刑
    法第五十六條定有明文，則當連續犯罪之際，遇刑法有變更時，其一部涉及舊法
    ，一部涉及新法者，即應依最後行為時之法律處斷，最高法院二十九年上字第三
    八六六號著有判例可資參照。本件被告雖自九十二年十月十七日起即連續施用第
    一級毒品海洛因，然因其最後犯罪時間係在該條例修正施行後之九十三年三月九
    日，自應適用裁判時即修正後之毒品危害防制條例論處，而無須為新舊法之適用
    比較。從而，核被告所為，係犯毒品危害防制條例第十條第一項之施用第一級毒
    品罪。其先後多次施用第一級毒品海洛因之犯行，時間緊接，方法相同，觸犯犯
    罪構成要件相同之罪名，顯係基於概括犯意反覆實施，為連續犯，應依刑法第五
    十六條連續犯之規定論以一罪，並依法加重其刑。另公訴人移送併辦部分（九十
    三年毒偵字第八八一號、第九四七號、第九九六號），與本案起訴部分有連續犯
    之裁判上一罪關係，本院自應一併審理。爰審酌被告前經觀察、勒戒而為不起訴
    處分後，猶不知悔改而再犯本件之罪，又施用毒品是自戕行為，及被告犯罪之動
    機、目的、家庭狀況及教育程度非佳及其犯後坦承犯行等一切情狀，量處如主文
    所示之刑示懲。
三、另被告於九十三年三月十日下午二時二十分許，在臺南縣新市鄉三舍村得力紡織
    公司後方產業道路為警查獲時所扣得內裝不明液體之針筒一支部分，被告供稱非
    其所有，而前開針筒係在同時為警查獲之吳天財所騎乘之機車內扣得，有卷附警
    詢筆錄可稽，並無證據足資認定係被告所有或與被告本件毒品案件有關，爰不為
    沒收之諭知，附此敘明。
據上論斷，應依刑事訴訟法第四百五十二條、第二百七十三條之一第一項、第二百九
十九條第一項前段，毒品危害防制條例第十條第一項、第二十三條第二項，刑法第十
一條前段、第五十六條，判決如主文。
本案經檢察官甲○○到庭執行職務。
中      華      民      國    九十三  年     十一     月     十一     日
                                臺灣臺南地方法院刑事第十庭
                                    法  官  鄭  文  祺
右正本證明與原本無異。
如不服本判決，應於判決送達後十日內向本院提出上訴狀( 應附繕本 )。
                                    書記官  楊  宗  哲
中      華      民      國      九十三  年     十一     月     十二     日
附錄本案論罪科刑法條：
毒品危害防制條例第十條第一項
施用第一級毒品者，處六月以上五年以下有期徒刑。
